# 请教关于非专利技术出资

提问人：人之初性本善 时间：2010-08-06 09:01:55
各位老师：本人承接一个非专利技术出资的验资业务，某个人股东以非专利技术出资，主要是销售渠道和管理系统（也可以理解为个人多年在社会上打拼的积累），非专利技术已经评估事务所评估。请问大家：个人的非专利技术如何确定产权呢？最终怎么确认这个无形资产投入了新企业？有什么特殊的验资程序呀？

回答人：chenyiwei
这种验资风险极大（包括用于出资的财产的权属问题、评估结果的可靠性问题等一系列问题），不建议承接。而且从你说的情况看，所谓“非专利技术”是“主要是销售渠道和管理系统（也可以理解为个人多年在社会上打拼的积累）”，本质上更接近于商誉和个人劳务，而不是技术。这类资产是不能用于出资的。

提问人：lxch119 时间：2015-08-19 23:56:19
陈版，请教一下，拟上市公司准备收购实际控制人的其他公司，该公司存在非专利技术出资，需要原股东或者上市主体用现金置换吗？谢谢！

回答人：chenyiwei
对被收购方建议置换或减资，特别是在被收购方将成为重要子公司的情况下。另外，考虑该问题是否影响到被收购方的账务处理从而构成差错，有会计差错则应更正。